【裁判字號】    96,易,3888
【裁判日期】    970205
【裁判案由】    著作權法
【裁判全文】
臺灣板橋地方法院刑事判決              96年度易字第3888號
公  訴  人  臺灣板橋地方法院檢察署檢察官
被      告  甲○○
選任辯護人  林家慶律師
上列被告因著作權法案件，經檢察官提起公訴（96年度偵續字第
390 號），本院裁定改用簡式審判程序審理，判決如下：
    主  文
甲○○明知係侵害著作財產權之重製光碟而散布，處有期徒刑陸
月，如易科罰金，以新臺幣壹仟元折算壹日。緩刑貳年。
扣案之「THE OC，橘子郡男孩」（第一季）盜版影音光碟壹套（
共計DVD 玖片），沒收。
    事  實
一、甲○○明知「THE O.C 」即「玩酷世代」電視影集DVD 光碟
    ，係美商華納兄弟娛樂公司（下稱華納公司）享有著作財產
    權之視聽著作物，亦明知其於民國96年4 月30日，在雅虎奇
    摩拍賣網站上，以新臺幣（下同）1 千3 百元之價格向姓名
    、年籍均不詳，代號「motoso101 」成年網友購得，欲供己
    觀賞之「THE O.C ，橘子郡男孩」第1 至4 季DVD 光碟各1
    套係侵害華納公司著作財產權之光碟重製物，於購入上開盜
    版影音光碟供己觀賞後，竟貪圖小利，基於散布該盜版光碟
    重製物之犯意，於96年6 月1 日21時24分許，在其位於臺北
    縣中和市○○街55巷2 號4 樓住處，以個人電腦設備連結網
    際網路，在pchome露天拍賣網站（http://goods.ruten.com
    .tw） ，以「225tintin 」帳號刊登以每套（每季）5 百元
    之價格販賣前開盜版光碟之訊息，並以「225tintin@yahoo.
    com.tw」電子郵件信箱接收訂單，待客戶回信表示欲訂購後
    ，再將其向中華郵政股份有限公司申設之帳號000000000000
    00號以電子郵件方式發送給客戶，以供匯款，俟甲○○確認
    客戶匯款後，再利用不知情之郵遞人員以郵寄方式寄送予客
    戶，而以此方式販售上開「THE 0.C ，橘子郡男孩」（第4
    季）之盜版光碟予不特定人，而散布之，侵害華納公司之著
    作財產權。嗣財團法人電影及錄影著作保護基金會員工張家
    智上網搜尋，發現有異，於同年月4 日23時53分許，以500
    元上網標購「THE O.C ，橘子郡男孩」（第1 季）影音光碟
    ，經取得上開影音光碟，並確認係盜版影音光碟後，乃報警
    處理，始知悉上情。
二、案經被害人華納公司訴由臺北縣政府警察局永和分局報請臺
    灣板橋地方法院檢察署檢察官偵查起訴。
    理  由
一、上開事實，業據被告甲○○於本院審理中自白不諱，核與告
    訴代理人張家智於警詢中指訴之情節相符，此外，並有被告
    甲○○所申設之帳號00000000000000號郵政存簿儲金簿影本
    1 份、財團法人電影及錄影著作保護基金會鑑定報告、郵政
    自動櫃員機轉帳交易明細表各1 紙、雅虎奇摩拍賣網站、露
    天拍賣網站資料、正版「玩酷世代」發行資訊及參考售價資
    料各1 份在卷，及上開「THE O.C ，橘子郡男孩」（第1 季
    ）盜版影音光碟1 套（合計9 片）扣案可稽。而扣案之上開
    盜版影音光碟，外觀或造型皆無標示合法的光碟識別碼字樣
    ，且亦無標示出版公司廣州市新時代公司之地址、電話，被
    告又非購自正常通路，係以遠低於市場價格而從網路拍賣購
    得，且觀之卷附之雅虎奇摩拍賣網站拍賣資料，被告於購入
    上開影音光碟時向「motoso101 」詢問：「．．．會不會有
    讀不到的片子」等語，「motoso101 」回答：「．．．片子
    讀取大多數都是取之DVD 光碟機唷！謝謝」等語，足徵被告
    知悉所販入之上開光碟係盜版影音光碟無訛，其自白核與事
    實相符。是以，本件事證明確，被告之犯行堪以認定，應依
    法論處。
二、核被告甲○○所為，係犯著作權法第91條之1 第3 項、第2
    項之明知係侵害著作財產權之重製光碟而散布罪。其意圖散
    布而持有之低度行為，應為其散布之高度行為所吸收，不另
    論罪。被告利用不知情之送貨人員散布侵害著作財產權而非
    法重製之光碟的行為，屬於間接正犯。爰審酌被告素行良好
    ，有臺灣高等法院被告前案紀錄表1 份可按，其販賣盜版影
    音光碟，非僅損及著作權人，且嚴重破壞我國保護智慧財產
    權之國際形象，並助長盜版影音光碟之流通，危害市場競爭
    秩序，亦對民眾價值判斷及尊重智慧財產權之守法觀念形成
    誤導，及被告僅因貪圖小利，於網路上販售原供己觀賞之盜
    版影本光碟，且數量不多，對告訴人所生損害非鉅，及其坦
    承犯行，犯後態度良好等一切情狀，量處如主文所示之刑，
    並諭知易科罰金之折算標準，以資懲儆。末查，被告前未曾
    因故意犯罪受有期徒刑以上刑之宣告，有臺灣高等法院被告
    前案紀錄表1 份在卷可按，因一時失慮，偶罹刑典，犯後已
    坦承犯行，深具悔意，且其現仍為在學學生，有學生證影本
    1 紙在卷可憑，經此偵審教訓，應知所警惕而無再犯之虞，
    本院因認其所宣告之刑，以暫不執行為適當，爰併予宣告緩
    刑2 年，以啟自新。
三、扣案之「THE O.C，橘子郡男孩」（第1 季）盜版影音光碟1
    套（共計DVD 9 片），係供本件犯罪所用之物，不問屬於被
    告與否，應依著作權法第98條但書規定宣告沒收之。
四、本件經檢察官提起公訴，被告於本院審理中就被訴事實為有
    罪之陳述，經告知簡式審判程序之旨，並聽取公訴人、被告
    及辯護人之意見後，本院當庭裁定改行簡式審判程序審理，
    併予敘明。
據上論斷，應依刑事訴訟法第273 之1 第1 項、第299 條第1項
前段，著作權法第91條之1 第3 項、第2 項、第98條但書，刑法
第11條前段、第41條第1 項前段、第74條第1 項第1 款，判決如
主文。
本案經檢察官郭季青到庭執行職務。
中    華    民    國    97    年    2     月    5     日
                  刑事第十九庭  法  官  曾正耀
上正本證明與原本無異
如不服本判決應於送達後10日內向本院提出上訴狀
                                書記官  陳淑怡
中    華    民    國    97    年    2     月    5     日
附錄法條
著作權法第91條之1
擅自以移轉所有權之方法散布著作原件或其重製物而侵害他人之
著作財產權者，處3 年以下有期徒刑、拘役，或科或併科新臺幣
50萬元以下罰金。
明知係侵害著作財產權之重製物而散布或意圖散布而公開陳列或
持有者，處3 年以下有期徒刑，得併科新臺幣7 萬元以上75萬元
以下罰金。
犯前項之罪，其重製物為光碟者，處6 月以上3 年以下有期徒刑
，得併科新臺幣20萬元以上2 百萬元以下罰金。但違反第87條第
4款規定輸入之光碟，不在此限。
犯前2 項之罪，經供出其物品來源，因而破獲者，得減輕其刑。


司法院資訊處製作；財團法人民間司法改革基金會備份。
